臺灣桃園地方法院宣示判決筆錄       100年度審訴字第1222號
公  訴  人  臺灣桃園地方法院檢察署檢察官
被      告  李忠富
指定辯護人  本院公設辯護人彭詩雯
上列被告因違反毒品危害防制條例案件，於中華民國100 年8 月
22日下午5 時許，在本院第十法庭宣示判決，出席職員如下：
          法  官   許曉微
          書記官   林宜亭
          通  譯
法官起立朗讀判決主文、犯罪事實要旨、處罰條文、附記事項，
及告以上訴限制、期間並提出上訴狀之法院，且諭知記載其內容
：
一、主  文：
    李忠富施用第一級毒品，累犯，處有期徒刑玖月，扣案之沾
    殘海洛因殘渣袋貳個均沒收銷燬之，注射針筒壹支、夾鏈袋
    拾壹個、葡萄糖貳小包及電子磅秤壹台，均沒收；又施用第
    二級毒品，累犯，處有期徒刑肆月，扣案之電子磅秤壹台沒
    收之。應執行有期徒刑拾壹月，扣案之沾殘海洛因殘渣袋貳
    個均沒收銷燬之，注射針筒壹支、夾鏈袋拾壹個、葡萄糖貳
    小包及電子磅秤壹台，均沒收。
二、犯罪事實要旨：
    李忠富前於民國87年間，因施用毒品案件，經本院以87年度
    毒聲字第791 號裁定送觀察、勒戒，因認有繼續施用毒品之
    傾向，復經本院以87年度毒聲字第1208號裁定令入戒治處所
    施以強制戒治，因強制戒治成效評定合格，又經本院以88年
    度毒聲字第1173號裁定停止戒治，所餘戒治期間付保護管束
    後，另經本院以88年度毒聲字第4645號裁定撤銷停止戒治，
    再令入戒治處所施以強制戒治，迄89年5 月14日強制戒治執
    行完畢，並分別經本院以89年度訴緝字第106 號判決免刑確
    定及臺灣桃園地方法院檢察署檢察官以89年度戒偵字第433
    號為不起訴處分確定；又於89年間，因竊盜案件，經臺灣
    板橋地方法院以90年度易字第688 號判決判處有期徒刑1 年
    6 月確定；復於上開強制戒治執行完畢釋放後5 年內，即
    於91年間，因施用毒品案件，經本院以91年度毒聲字第2260
    號裁定令入戒治處所施以強制戒治，於92年7 月31日強制戒
    治執行完畢，該次犯行並經本院以91年度訴字第1472號判決
    判處有期徒刑10月確定；再於同年間，因搶奪案件，經臺
    灣高等法院以92年度上訴字第3224號判決判處有期徒刑10月
    確定。上開之案件，經臺灣高等法院以96年度聲減字
    第424 號裁定各減刑為二分之一，並合併定應執行有期徒刑
    1 年5 月確定，嗣於96年10月29日縮刑期滿執行完畢；另
    於97年間，因施用毒品案件，經本院以97年度審訴字第1964
    號判決分別判處有期徒刑8 月、8 月、3 月、3 月，應執行
    有期徒刑1 年8 月確定；繼於同年間，因贓物案件，經本
    院以97年度桃簡字第2112號判決判處拘役40日確定。上開
    之案件，於97年11月28日入監執行，嗣於99年4 月7 日縮短
    刑期假釋出監併付保護管束後，接續執行拘役40日，另於99
    年5 月17日因拘役執行完畢出監，迄99年7 月1 日保護管束
    期滿，未經撤銷假釋，其未執行之刑，以已執行論（於本案
    均構成累犯）。詎猶不知悔改，復基於施用第一級、第二級
    毒品之犯意，先後於許100 年3 月14日晚間7 時及同日某時
    ，在桃園縣八德市○○路43號居處內，分別以針筒注射之方
    式施用第一級毒品海洛因及以玻璃球燒烤吸食之方式施用第
    二級毒品甲基安非他命各1 次。嗣於100 年3 月15日凌晨1
    時15分許，在桃園縣中壢市○○路○ 段新建市場廢棄空屋前
    為警查獲，並扣得其所有供施用毒品所用之沾殘海洛因殘渣
    袋2 個及其所有供（非專供）施用毒品所用之注射針筒1 支
    、夾鏈袋11個、葡萄糖2 小包及電子磅秤1 台。嗣經徵得其
    同意後採集尿液送驗，檢驗結果呈安非他命類及鴉片類陽性
    反應，而悉上情。
三、處罰條文：
    毒品危害防制條例第10條第1 項、第2 項、第18條第1 項前
    段，刑法第11條、第47條第1 項、第38條第1 項第2 款、第
    51條第5 款。
四、附記事項：
    扣案之沾殘海洛因殘渣袋2 個，係被告用以包裝其所施用之
    海洛因，業據其供承在卷，並經檢驗結果發現殘渣袋內殘留
    第一級毒品海洛因成分，此有法務部調查局100 年7 月1 日
    調科壹字第10000385570 號鑑定書1 紙在卷可稽，其內含之
    海洛因量微無法與殘渣袋析離，應一體視為第一級毒品海洛
    因，爰依毒品危害防制條例第18條第1 項前段規定宣告沒收
    銷燬之。至於其餘5 個夾鏈袋，經鑑驗並未發現有法定毒品
    成分殘留，亦有上開鑑定書可稽，連同另6 個夾鏈袋、注射
    針筒1 支、葡萄糖2 小包及電子磅秤1 台，為被告所有供其
    施用毒品所用之物，亦據其供承在卷，併依刑法第38條第1
    項第2款宣告沒收。
五、協商判決除有刑事訴訟法第455 條之4 第1 項第1 款於本訊
    問程序終結前，被告撤銷協商合意或檢察官撤回協商聲請者
    ；第2 款被告協商之意思非出於自由意志者；第4 款被告所
    犯之罪非第455 條之2 第1 項所定得以協商判決者；第6 款
    被告有其他較重之裁判上一罪之犯罪事實者；第7 款法院認
    應諭知免刑或免訴、不受理者情形之一，及違反同條第2 項
    「法院應於協商合意範圍內為判決；法院為協商判決所科之
    刑，以宣告緩刑或2 年以下有期徒刑、拘役或罰金為限」之
    規定者外，不得上訴。
六、如有前述例外得上訴之情形，又不服本件判決，得自判決送
    達後10日內，向本院提出上訴書狀，上訴於第二審法院。
中    華    民    國    100    年    8   月     22    日
                            刑事庭法  官  許曉微
                                  書記官  林宜亭
以上正本證明與原本無異。
                                  書記官  林宜亭
中    華    民    國    100    年    8    月    22    日
附錄本案論罪科刑法條：
毒品危害防制條例第10條
施用第一級毒品者，處六月以上五年以下有期徒刑。
施用第二級毒品者，處三年以下有期徒刑。